臺灣高雄地方法院小額民事判決　　　 110年度雄小字第3099號
原　　　告　蔡慧勳　
被　　　告　徐慶良　
上列當事人間損害賠償事件，本院於民國110 年12月28日言詞辯
論終結，判決如下：
    主  文
一、被告應給付原告新臺幣柒仟元及自民國一百一十年九月二十
    五日起至清償日止，按週年利率百分之五計算之利息。
二、原告其餘之訴駁回。
三、訴訟費用新臺幣壹仟元由被告負擔。
四、本判決原告勝訴部分得假執行。但被告如以新臺幣柒仟元供
    擔保後，得免為假執行。
    事實及理由
一、原告主張：被告駕駛車牌號碼000-0000號自用小客車，於民
    國110 年4 月4 日15時23分許，沿高雄市新興區七賢二路由
    東向西行駛，至該路與自立二路路口左轉時，未遵守禮讓直
    行車先行之規定，又超速行駛，因而與沿七賢二路由西向東
    直行原告駕駛之車牌號碼000-0000號營業計程車( 下稱系爭
    車輛，車主登記為享利交通有限公司，已出債權讓與同意書
    ，卷第15頁) ) 發生碰撞，使原告系爭車輛因而受損，支出
    修理費用新臺幣( 下同) 13,000元，並受有二日營業損失
    3,000 元，自得請求被告賠償損害。聲明：被告應給付原告
    16,000元及自110 年9 月9 日日起至清償日止，按週年利率
    5%計算之利息。
二、被告則以：事實上是原告來撞被告的，被告沒有過失。原告
    有打左邊方向燈但沒有左轉，當時被告跟原告是對向行駛，
    被告有停頓並不是超速，被告是在左轉時，右後輪被原告的
    車撞到，當時被告已左轉過去才被原告撞到，被告的車也修
    了6 萬多元等語。聲明：原告之訴駁回。
三、本院的判斷：
  ㈠按因故意或過失，不法侵害他人之權利者，負損害賠償責任
    ；汽車、機車或其他非依軌道行駛之動力車輛，在使用中加
    損害於他人者，駕駛人應賠償因此所生之損害，民法第184
    條第1 項前段、第191 條之2 前段分別定有明文。又車輛左
    轉彎時，應距交岔路口30公尺前顯示方向燈或手勢，換入內
    側車道或左轉車道，行至交岔路口中心處左轉，並不得占用
    來車道搶先左轉；行車時速不得超過五十公里。但在設有快
    慢車道分隔線之慢車道，時速不得超過四十公里，未劃設車
    道線、行車分向線或分向限制線之道路，時速不得超過三十
    公里。」，道路交通安全規則第102 條第1 項第5 款、第93
    條第1 項第1 款分別定有明文。
  ㈡經查原告主張被告駕駛車牌號碼000-0000號自用小客車，於
    上開時地左轉時，未遵守禮讓直行車先行之規定，又超速行
    駛，因而與原告駕駛之系爭車輛發生碰撞之事實，業據提出
    高雄市政府交通局車輛行車事故鑑定委員會鑑定意見書估價
    單（卷第21至23頁）等為證，且經本院依職權向高雄市政府
    警察局交通警察大隊函調相關資料，有初步分析研判表、交
    通事故調查紀錄表、現場圖、照片等為證（卷第43至67頁）
    可參；依現場圖所示被告之車與原告車撞擊後係停在中線附
    近，參以原告於事故調查時自陳當時時速約60公里，有調查
    紀錄表可證( 卷第51頁、第47頁) ，足認被告確實有超速搶
    先左轉，未遵守應禮讓直行車先行之違規行為甚明，被告所
    辯無過失之詞並無足採；原告主張應可認為真實。
  ㈢被告雖以原告當時有打左轉燈號但未左轉而直行，被告已左
    轉後才遭撞，被告並無過失等語為辯，並提出其行車紀錄器
    翻拍之照片為證( 卷第87頁) 及聲請勘驗行車紀錄器，惟查
    ：本件車禍事故發生之時間為白日，天候晴，視線良好，有
    被告所提出照片( 卷第83-91 頁) 及事故現場照片( 卷第59
    -65 頁) 可證，如被告並非超速搶先左轉，而係先依規定行
    駛至路口中心處等待左轉彎，應可輕易發現原告雖打左轉燈
    號但並無左轉彎之動作，是尚難認原告僅因打左轉燈號而未
    左轉即應負過失責任，被告之抗辯並無理由，本件亦無再勘
    驗行車紀錄器之必要，併為說明。
  ㈣又請求賠償物被毀損所減少之價額者，雖得以修復費用為估
    定標準，但如修理材料以新品換舊品，即應將零件折舊部分
    予以扣除，最高法院77年5 月17日第9 次民事庭會議決議可
    資參照。原告主張因本件車禍事故車輛受損，支出修理費用
    13,000元( 其中零件費用為10,000元、工資烤漆為3,000 元
    ) 之事實，業據提出修理費用估價單明細及發票為證，且為
    被告所不爭執，依行政院所頒固定資產耐用年數表及固定資
    產折舊率表所示，運輸業用客車、貨車折舊年限為4 年，原
    告的車為營業用小客車，100 年10月出廠，有原告所提行車
    執照（卷第17頁）為證，至本件事故發生日之110 年4 月4
    日止，已逾使用年限。依「平均法」計算其最後1 年折舊後
    之殘值作為系爭車輛之殘餘價值【計算式：取得價格÷（耐
    用年限＋1 ）＝殘值】，依前揭平均法計算其折舊後零件之
    殘餘價值為2,000 元【計算式：10,000÷（4 ＋1 ）＝
    2,000 ，小數點以下四捨五入】，加計不用折舊的工資費用
    ，合計修理費用為5,000 元（計算式：2,000 元＋3,000 元
    ＝5,000 元），依上開說明，原告請求被告給付因車輛修理
    費用在5,000元範圍內為有理由，其餘金額則無理由。
  ㈤另按，當事人已證明受有損害而不能證明其數額或證明顯有
    重大困難者，法院應審酌一切情況，依所得心證定其數額。
    原告另請求二日營業損失3,000 元，依所提出之估價單記載
    共修理二天，且參酌損失項目亦可認為二日修理時間係屬合
    理；依原告提出之高雄市計程車客運商業同業公會110 年9
    月9 日函文主張108 年間每日營業總收入為1,514 元，惟未
    提出平均淨收入證明或其他事證為證明，本院審酌上開情況
    認原告請求二日營業損失，扣除營業支出成本後應以每日
    1,000 元計算較為合理，是原告請求二日營業損失應以
    2,000元計算為合理，其餘部分之請求則無理由應予駁回。
五、綜上所述，原告依侵權行為之法律關係請求被告給付7,000
    元( 計算式：5,000+2,000=7,000)及自起訴狀繕本送達翌日
    之110 年9 月25日（卷第41頁) 起至清償日止，按週年利率
    5 ％計算之利息，為有理由，應予准許。原告逾此範圍之請
    求，為無理由，應予駁回。
六、本件係就民事訴訟法第436 條之8 適用小額訴訟程序所為被
    告敗訴之判決，依同法第436 條之20規定，應依職權宣告假
    執行，並依同法第436 條之23準用第436 條第2 項，適用同
    法第392 條第2 項規定，依職權宣告被告如預供擔保，得免
    為假執行。
七、本件兩造各為一部勝訴、一部敗訴，因原告確有提起本件訴
    訟必要，且起訴後應徵之裁判費至少為1,000 元（民事訴訟
    法第77條之13規定參照），是本院認應依民事訴訟法第79條
    規定，酌量情形由被告全部負擔。
中    華    民    國   111    年    1     月    11    日
                  高雄簡易庭  法  官    林玉心
以上正本係照原本作成。
民事訴訟法第436 條之24第2 項：對於本判決之上訴，非以違背
法令為理由，不得為之。如對本判決上訴，須於判決送達後20日
內向本院提出上訴狀，並須表明原判決所違背之法令及其具體內
容與依訴訟資料可認為原判決有違背法令之具體事實之上訴理由
。（均須按他造當事人之人數附繕本）。
中    華    民    國   111    年    1     月    12    日
                              書記官    李月君